臺灣臺中地方法院交通事件裁定　 　　　96年度交聲字第608號
原處分機關　　交通部公路總局臺中區監理所臺中市監理站
異　議　人　　甲○○
即受處分人
上列受處分人因違反道路交通管理處罰條例案件，對於交通部公
路總局臺中區監理所臺中市監理站於民國九十六年六月六日所為
之處分（原處分案號：裁監稽違字第裁六一－ＧＤ000000
0號裁決書）聲明異議，本院裁定如下：
    主    文
原處分撤銷。
甲○○因汽車駕駛人，行經有燈光號誌管制之交岔路口闖紅燈，
處罰鍰新臺幣壹仟捌佰元，並記違規點數點；又因汽車駕駛人
，駕駛汽車有違反道路交通管理處罰條例之行為，經交通勤務警
察制止時，拒絕停車接受稽查逃逸，處罰鍰新臺幣仟元，並記
違規點數壹點。
    理  由
一、按汽車駕駛人，行經有燈光號誌管制之交岔路口闖紅燈者，
    除處新臺幣（下同）一千八百元以上五千四百元以下罰鍰外
    ，並予記違規點數三點，道路交通管理處罰條例第五十三條
    、第六十三條第一項第三款分別定有明文。復按汽車駕駛人
    ，駕駛汽車有違反本條例之行為，經交通勤務警察或依法令
    執行交通稽查任務人員制止時，不聽制止或拒絕停車接受稽
    查而逃逸者，除處三千元以上六千元以下罰鍰外，並予記違
    規點數一點，道路交通管理處罰條例第六十條第一項、第六
    十三條第一項第一款亦分別定有明文。
二、原處分機關交通部公路總局臺中區監理所臺中市監理站略以
    ：異議人即受處分人甲○○於民國九十六年四月二十六日十
    六時三十五分許，騎乘車牌號碼ＹＨＡ－四五三號重型機車
    ，行經臺中市○○街與福音街口處因駕車行經有燈光號誌管
    制之交岔路口闖紅燈（直行）及違反道路交通管理處罰條例
    之行為，拒絕停車接受稽查而逃逸之違規，經臺中市警察局
    第一分局大誠分駐所以中市警交字第ＧＤ0000000號
    依違反道路交通管理處罰條例第五十三條第一項及第六十條
    第一項規定製開舉發違反道路交通管理事件通知單，逕行舉
    發。受處分人於期限內到案，遂於九十六年六月六日以裁監
    稽違字第裁六一－ＧＤ0000000號裁決書處罰鍰四千
    八百元，原裁決結果並無不當之處等語。
三、本件受處分人聲明異議意旨略以：本件違規時間、地點，伊
    人、車在永昌輪胎行，每天下午幫忙到十八時三十分後就到
    妹妹家吃飯，證人乙○○可以做證云云。
四、經查：
（一）本件受處分人於九十六年四月二十六日十六時三十五分許
      ，騎乘車牌號碼ＹＨＡ－四五三號重型機車，行經臺中市
      ○○街與福音街路口處，因有駕車行經有燈光號誌管制之
      交岔路口闖紅燈（直行）及違反道路交通管理處罰條例之
      行為，拒絕停車接受稽查而逃逸之違規事實，經臺中市警
      察局第一分局大誠分駐所以中市警交字第ＧＤ00000
      00號依違反道路交通管理處罰條例第五十三條第一項及
      第六十條第一項規定製開舉發違反道路交通管理事件通知
      單逕行舉發，此有舉發違反道路交通管理事件通知單及裁
      決書各一紙在卷可稽。又受處分人騎乘ＹＨＡ－四五三號
      重型機車於設有燈光號誌管制之交岔路口違規闖紅燈，經
      警鳴笛指揮停車受檢，受處分人見狀非但不停反加速逃逸
      ，經當場登錄車號並核對電腦車籍資料無訛，違規事實明
      確，始予逕行舉發之事實，亦有臺中市警察局第一分局九
      十六年五月二十四日中分一交字第○九六○○一五二八二
      號函件附卷足憑。
（二）再證人即當日執行舉發之警員林盈三於本院九十六年八月
      七日調查時到庭結證稱：「（問：請說明本件舉發經過？
      ）九十六年四月二十六日十六時起我與同事林志明在臺中
      市○○路○段二十四巷與大誠街口（庭呈現場圖）執行交
      通取締勤務，當日十六時三十五分看到這部ＹＨＡ－四五
      三重型機車沿大誠街經精武路口後，闖越大誠街與福音街
      路口的紅燈，我吹哨子示意該機車騎士停車受檢，駕駛人
      不理我們就跑，距離我約五、六公尺的距離，我們喊如果
      逃逸就多罰三千元，當時情況沒有其他車輛擋住所以駕駛
      人應該可以聽得到，但駕駛人仍然跑掉。（問：機車上有
      幾人？）忘記了，當時只有記下車號。（問：駕駛是男性
      或女性？）男性，因為他戴安全帽的身形與穿著是男性打
      扮。（問：你能否指認駕駛人的長相？）現在沒有辦法。
      （問：當天取締幾件？）四件。」等語並有庭呈之現場圖
      一張在卷足憑。是受處分人確有闖紅燈並經攔檢拒絕停車
      逃逸之違規事實，堪以認定。又執行員警與受處分人素不
      相識，亦無宿怨，本院經查亦無任何證據足資證明執勤員
      警有捏造事實、違法取締之情事，則執勤警員本其加強道
      路交通管理、維護交通秩序、確保安全職責所為之逕行舉
      發，自應受到合法、正確而真正之推定，受處分人以上述
      情詞置辯，否認闖紅燈及並無不服稽查逃逸之違規事實，
      要屬卸責之詞，不足採信。
（三）又受處人雖稱本件違規之時間，伊人在永昌輪胎行，惟經
      證人乙○○於本院九十六年八月七日調查時到庭結證稱：
      「（問：九十六年四月二十二日下午四時，你人在哪裡？
      ）我確定人在店裡，因為我作服務業，所以通常都會在店
      裡，當天我也有看到受處分人甲○○來我店裡。（問：九
      十六年四月二十一日下午四點，你人在哪裡？）店裡除了
      星期天休息沒有在店裡外，我都會在店裡。現在是八月七
      日，三個月前的某日我沒有辦法明確。（問：九十六年四
      月二十二日你是否知道當天是星期幾？）不知道。（問：
      從九十六年二月到九十六年五月十三日這段期間，除了星
      期日以外，受處分人甲○○是否都會到你的輪胎行去？）
      除了禮拜天休息外，當然不是每一天受處分人甲○○都去
      ，二月到五月至少十幾天沒有去，大部分的時間都會去。
      改稱至少十天受處分人甲○○沒有到我的店裡去。（問：
      九十六年四月二十六日下午四時你人在哪裡？）店裡。（
      問：九十六年四月二十二日當天是星期幾？）我不知道星
      期幾，但我知道孩子要上課。（問：九十六年四月二十六
      日當天是星期幾？）我不知道星期幾，但我知道孩子要上
      課，一定不是週六、週日。九十六年四月二十六日當天下
      課是受處分人甲○○去載的而不是九十六年四月二十二日
      那一天，因為受處分人甲○○收到罰單時有說九十六年四
      月二十六日當天我太太有作飲料外送，外送是我去外送而
      由受處分人甲○○顧店，九十六年四月二十二日當天我太
      太也有作飲料外送，但因收到紅單時時間比較近，所以記
      憶比較清楚。」等語，可知受處分人並非每日均在永昌輪
      胎行，且證人就其他日期被告行蹤均無法清楚記憶，確僅
      就本件違規時間記憶清晰，亦有違常情，故其證述，尚不
      足以認定受處人於違規當時人確實在永昌輪胎行之事實，
      而本件又無其他積極證據足資證明受處分人並無違規情事
      ，是受處分人所辯，顯不足採信。
（四）依上所述，本件駕駛人確有於上開時間、地點，騎乘機車
      行經有燈光號誌管制之交岔路口闖紅燈，及不聽制止、拒
      絕停車接受交通勤務警察稽查之違規行為無誤，是其異議
      為無理由。原處分機關以受處分人有違反道路交通管理處
      罰條例第五十三條第一項及第六十條第一項之違規行為裁
      處，固非無據，惟按道路交通管理處罰條例第六十三條第
      一項第三款、第一款之規定，汽車駕駛人有道路交通管理
      處罰條例第五十三條第一項、第六十條第一項情形者，並
      應分別記違規點數三點、一點。詎原處分機關就此漏未裁
      處，顯有違誤，從而，本院就此部分應予以撤銷，並審酌
      受處分人確有如上所述行經有燈光號誌管制之交岔路口闖
      紅燈、不服從稽查取締之違規事實，且於期限內到案等情
      ，爰依道路交通管理處罰條例第五十三條第一項、第六十
      條第一項、第六十三條第一項、違反道路交通管理事件統
      一裁罰基準表規定，逕行裁處如主文所示，以資適法。
五、據上論斷，應依道路交通管理處罰條例第八十七條第二項、
    道路交通案件處理辦法第十九條，裁定如主文。
中　　華　　民　　國　　96　　年　　9 　　月　　5 　　日
                        交通法庭  法  官  莊秋燕
以上正本證明與原本無異。
如不服本裁定，應於送達後五日內，向本院提出抗告狀。
                                  書記官  顏督訓
中　　華　　民　　國　　96　　年　　9 　　月　　5 　　日
